Valentina Casari

Fisioterapista

INFORMAZIONI DI CONTATTO

E-mail valentinacasari5@gmail.com Telefono 329 329 8640

Data di nascita 21 -02-1 997 Nazionalità Italiana

Link www.linkedin.com/in/valentina-casari-1 3bbo21 72

DESCRIZIONE

Sono una persona dinamica ed attiva, propensa al miglioramento e alla continua formazione e specializzazione con una spiccata attitudine al lavoro in team e alle collaborazioni professionali. La fisioterapia mi ha sempre appassionato, in tutti i suoi aspetti e ambiti; durante gli anni di pratica mè stato possibile approcciarmi al trattamento di pazienti ortopedici, reumatologici, neurologici e pediatrici, permettendomi di migliorare le mie capacità nell'organizzazione e nella gestione del trattamento riabilitativo e del paziente.

La sensibilità e l'empatia mi permettono di relazionarmi con le persone e di crearci un legame di fiducia, fondamentale nel progetto riabilitativo.

ESPERIENZA

01/2021 - 07/2021

19/12/2020

2018-2020

ISTRUZIONE

2020-2021

Cagliari 201 7-2020

Tortoli 2016

SOFTS SKILLS

Centro AIAS (Associazione Assistenza Spastici) – sede di Lotzorai (NU)

Fisioterapista

Relatrice del seminario:

Fisioterapia sportiva: dall'infortunio al ritorno in campo Facoltà di Medicina e Chirurgia, Corso di Laurea in Fisioterapia

Tirocinante fisioterapista

CUS Cagliari

Collaborazione in team fisioterapico per il trattamento e la riabilitazione delle giocatrici della squadra di A2 di basket femminile del CUS Cagliari, durante la stagione 2019/2020

Master universitario di Ilivello in "la neuroriabilitazione e le neuroscienze dell'età evolutiva"

Consorzio universitario UniverSalus in convenzione con Università LUMSA e Consorzio Universitario Humanitas

Laurea in Fisioterapia

Università degli Studi di Cagliari

Voto: 110/110 con Lode e Menzione speciale

Titolo tesi: "Instabilità cronica di caviglia: protocollo riabilitativo applicato su atlete del basket"

Diploma

Liceo Scientifico A. Scorcu

Lavoro di gruppo

Problem solving Spirito d'iniziativa

Curiosità

Capacità di pianificazione ed organizzazione

Capacità di ascolto e comprensione degli stati emotivi dovuti a una particolare situazione medica

Autorizzo il trattamento dei dati personali contenuti nel mio curriculum vitae in base allart. 13 del D. Lgs. 196/2003 e allart. 13 del Regolamento UE 2016/679 relativo alla protezione delle persone fisiche con riguardo al trattamento dei dati personali.